【裁判字號】    89,易,1510
【裁判日期】    890720
【裁判案由】    傷害
【裁判全文】
臺灣臺南地方法院刑事判決                        八十九年度易字第一五一號
    公  訴  人  台灣台南地方法院檢察署檢察官
    被      告  丙○○
                丁○○
右列被告因傷害案件，經檢察官提起公訴（八十九年度偵字第二二三三號），本院判
決如左：
    主  文
丁○○共同連續傷害人之身體，處拘役捌拾日，如易科罰金，以參佰元折算壹日。
丙○○共同傷害人之身體，處拘役伍拾日，如易科罰金，以參佰元折算壹日。
    事  實
一、丙○○、丁○○兄弟與戊○○、乙○○母子係鄰居關係，平日相處不睦，於民國
    八十九年二月二日中午，戊○○騎乘機車購物回家，途經台南縣永康市○○里○○路一七二巷口丁○○家附近，因細故與丁○○發生口角，丁○○乃基於傷害之
    犯意，以腳踢戊○○機車，並出手毆打之，致戊○○受有右肩腫痛、右中指裂傷
    等傷害。斯時，丙○○在住家樓上聞聲亦下樓，戊○○遂騎機車逃離現場回家，
    尚未到達住所時，乙○○聽到母親與人發生衝突，即出面前往質問其兄弟二人為
    何打人，並以手推其兄弟之母親，丁○○、丙○○兄弟心生不滿，丁○○乃承前
    傷害之概括犯意，與丙○○共同基於傷害之犯意聯絡，合力毆打乙○○，致乙○○頸部擦傷、右腳第四趾瘀血。
二、案經戊○○、乙○○訴請台灣台南地方法院檢察署檢察官偵查起訴。
    理  由
一、訊據被告丁○○、丙○○對於右揭時、地與乙○○發生衝突乙節固承認無訛，然
    均矢口否認有傷害之故意，均辯稱：因丁○○與戊○○二人發生口角，丙○○聞
    聲下樓，便要找鄰居評理，詎乙○○衝出來欲推其兄弟之母親，二人出手阻止之
    ，才與乙○○發生拉扯，並未毆打乙○○云云；又丁○○亦矢口否認傷害戊○○
    之犯行，辯稱：當天伊欲出門，剛好戊○○騎車經過，向伊吐口水，二人發生口
    角，並無肢體接觸云云。經查，前揭傷害犯行，業據告訴人戊○○、乙○○指訴
    綦詳，而乙○○受傷部分，更經證人甲○○於偵、審中證述明白，並證稱親眼看
    見乙○○被打等語；又證人陳辰豪亦結證稱：「．．．我聽見吵架聲就出來看，
    是戊○○與丁○○在吵架，那時他們並沒有拉扯，那時被告母親也在場，丙○○
    也跟著出來，等到乙○○來時對被告母親大小聲，他也動手打丁○○，之後他們
    幾個人扭打在一起，．．．」等語，同時被告等亦自承與乙○○發生拉扯，告訴
    人乙○○又提出驗傷診斷書乙紙佐證，足徵被告二人應確有動手毆打告訴人乙○○無誤。再被告確實曾與告訴人戊○○於巷口發生口角，此亦為被告丁○○所自
    承，且證人甲○○、陳辰豪復證述確有其事，而戊○○受傷之事實，復有驗傷診
    斷書在卷可證，衡情度理，戊○○指述遭被告丁○○毆打後，復見丙○○下樓，
    乃倉皇騎車離開現場等語，當無瑕疵可言。雖證人陳辰豪證稱其出來看時戊○○
    、丁○○並沒有拉扯等語，但其亦證稱「我出去時他們就已在爭吵，所以戊○○
    與丁○○究竟如何發生爭執我不知道」等語，足見證人陳辰豪並未看見整個衝突
    事件發生之經過，職是，其證言尚難據為被告丁○○無罪之依據。被告二人所辯
    ，無非卸責之詞，難予採信。本件事證已臻明確，被告二人犯行均堪認定，應分
    別依法論科。
二、核被告丁○○、丙○○所為，係犯刑法第二百七十七條第一項之傷害罪。被告二
    人就傷害乙○○之犯行，有犯意聯絡及行為分擔，均為共同正犯。又被告丁○○
    先後二次傷害犯行，時間緊接，犯罪構成要件相同，顯係基於概括犯意反覆為之
    ，應依連續犯規定論以一罪，並加重其刑。爰分別審酌被告二人之品行、犯罪之
    動機、目的、手段、犯罪時所受之刺激、被害人所受傷害程度及被告犯罪後之態
    度等一切情狀，各量處如主文所示之刑，並均諭知易科罰金之折算標準，以資懲
    儆。
三、據上論斷，應依刑事訴訟法第二百九十九條第一項前段，刑法第二十八條、第五
    十六條、第二百七十七條第一項、第四十一條，罰金罰鍰提高標準條例第一條前
    段、第二條，判決如主文。
本案經檢察官王百玄到庭執行職務。
中    華    民    國      八十九      年      七      月      二十      日
                                      臺灣臺南地方法院刑事第一庭
                                          法  官  彭  喜  有
右正本證明與原本無異
如不服本判決，應於送達後十日內，向本院提出上訴狀。
                                          書記官  楊  育  民
中    華    民    國      八十九      年      七      月      二十      日
附錄本案論罪科刑法條全文
刑法第二百七十七條第一項：
  傷害人之身體或健康者，處三年以下有期徒刑、拘役或一仟元以下罰金。


司法院資訊處製作；財團法人民間司法改革基金會備份。
